Minutes et répertoires du notaire Mathieu GAILLARDIE, 26 août 1694 - 9 juillet 1727 (étude XV)
Archives nationales
Minutes et répertoires du notaire Mathieu GAILLARDIE (étude XV)
26 août 1694 - 9 juillet 1727
MC/ET/XV/339 - MC/ET/XV/1581/B, MC/RE/XV/3 - MC/RE/XV/5
Étude notariale XV (Paris; 1593-....); Gaillardie, Mathieu
(à compléter)
Archives nationales de France
Minutes et répertoires: la loi 2008-696 du 15 juillet 2008 relative aux archives a fixé à 75 ans à compter de la date de l'acte, ou à 25 ans à compter de la date du décès de l'intéressé si ce délai est plus bref, le délai de communication des minutes et répertoires des notaires; ce délai est porté à 100 ans à compter de la date de l'acte si le document se rapporte à un mineur (code du Patrimoine, articles L213-2, 4e d et 5e).
Autres documents de l'étude (dossiers de clients, comptabilité...): s'agissant d'archives privées, ces documents sont communicables selon les modalités fixées par le déposant ou le donateur.
Certains documents ne sont pas accessibles en raison de leur mauvais état de conservation.
Versement
Attention: Mathieu Gaillardie n'a pas laissé de répertoire pour son activité entre le 26 octobre 1721 et le 9 juillet 1727 (fin de son activité).
Accès aux instruments de recherche de tous les notaires de l’étude XV
Archives de l'étude XV
- Minutes de Mathieu GAILLARDIE, 1679 - 1788; MC/ET/XV/339 -MC/ET/XV/1581/B
  - Minutes. 1694, juillet - septembre, juillet - septembre 1694; MC/ET/XV/339
    Informations complémentaires:
    1694, 1 juillet à 4 août: actes passés par-devant Artus Jean Desgranges.
    1694, 26 août à 30 septembre: actes passés par-devant Mathieu Gaillardie.
    Informations concernant le classement:
    Le niveau inférieur de description, quand il existe, correspond aux minutes d'actes. Toutes les minutes ne sont pas forcément décrites une à une. Les descriptions de ces minutes sont plus ou moins détaillées.
    - Inventaire après décès d'Artus Jean Desgranges, notaire au Châtelet., 26 août 1694; MC/ET/XV/339
      Origine de l'information:
      Marie-Françoise Limon, Les notaires au Châtelet de Paris sous le règne de Louis XIV, Toulouse, Presses universitaires du Mirail, 1992 [223 actes] (voir contexte dans le Plan d’orientation général - Notaires de Paris, guides thématiques du Minutier).
      Date de création de la notice: 2006
      inventaire après décès; Desgranges, Artus-Jean; notaire
    - Renonciation à la communauté par Claude Cressy, veuve d'Artus Jean Desgranges, notaire au Châtelet., 9 septembre 1694; MC/ET/XV/339
      renonciation; Desgranges, Artus-Jean; Cressy, Claude; notaire
    - Convention entre Tiberio Fiorilli, demeurant rue Montorgueil, Marc Antoine Romagnesi, Orsola Cortesi, veuve de Dominique Biancolelli, Françoise et Catherine Biancolelli, ses filles, Joseph Jaraton, Constantin Costantini, Ange Costantini, Jean-Baptiste Costantini, Joseph Tortoriti, Angélique Toscani, sa femme, et Michel-Ange Fracansani, comédiens et comédiennes de la troupe italienne de Sa Majesté, aux termes de laquelle est décidé le renvoi de François Cico, gagiste et domestique de la troupe qui, pour des gratifications personnelles, laisse entrer dans la salle 'toutes sortes de personnes sans payer les prix règlez'., 17 septembre 1694; MC/ET/XV/339
      Documents du Minutier central concernant l'histoire littéraire (1650-1700) [2295 actes], par Madeleine Jurgens et Marie-Antoinette Fleury, Paris, Presses universitaires de France, 1960, p. 145 (instrument de recherche imprimé dématérialisé dont la version intégrale est accessible en ligne par la rubrique 'Autres instruments de recherche', voir contexte dans le Plan d’orientation général - Notaires de Paris, guides thématiques du Minutier).
      ou
      Actes signalés par les lecteurs et correspondants du Minutier central des notaires de Paris, 2000-2011 (base de données migrée: voir contexte dans le Plan d’orientation général - Notaires de Paris, guides thématiques du Minutier).
      Date de création de la notice: 2009
      Date de révision: 2022 (Marie-Françoise Limon-Bonnet)
      Documents du Minutier central concernant l'histoire littéraire (1650-1700), par Madeleine Jurgens et Marie-Antoinette Fleury. Presses universitaires de France, 1960, XXIII-511 p.
      convention; Romagnesi, Marc Antoine; Cortesi, Ursule (1638-1718); Biancolelli, Dominique (1636-1688); Biancolelli, Françoise (1664-1747); Biancolelli, Catherine (1664-1716); Jaraton, Joseph; Costantini, Constantin; Costantini, Ange; Costantini, Jean-Baptiste; Tortoriti, Joseph; Toscani, Angelique; Fracansini, Michel Ange; Cico, François; acteur; employé de maison
  - Minutes. 1694, octobre - 1694, décembre, octobre 1694 - décembre 1694; MC/ET/XV/340
    - Convention entre Marie Rousselet, héritière de Michel Graville, son fils, l'un des 12 hautbois du roi, et Marin Destouches, l'une des 6 flûtes de la chambre du roi, demeurant rue Saint-Guillaume, paroisse Saint-Sulpice, selon laquelle Destouches cède à Marie Rousselet 40 livres de rente moyennant 500 livres, prix de la charge de l'un des 12 hautbois et violons de la grande écurie du roi, et Marin Destouches, l'une des 6 flûtes de la chambre du roi, demeurant rue Saint-Guillaume, paroisse Saint-Sulpice, selon laquelle Destouches cède à Marie Rousselet 40 livres de rente moyennant 500 livres, prix de la charge de l'un des 12 hautbois, et violons de la grande écuries du roi, obtenue par Destouches, comme successeur de Graville., 23 novembre 1694; MC/ET/XV/340
      Musique XVIIe siècle [2407 actes], par Madeleine Jurgens et le personnel du Minutier, 1954-1996 ( fichier papier entièrement dématérialisé; voir contexte dans le Plan d’orientation général - Notaires de Paris, guides thématiques du Minutier).
      convention; Saint-Guillaume (rue); Saint-Sulpice (paroisse); musicien
  - Minutes. 1695, janvier - 1695, mars, janvier 1695 - mars 1695; MC/ET/XV/341
    - Compte entre Jean-Baptiste de Francine, conseiller et maître d'hôtel du roi, demeurant rue de la Madeleine, d'une part, et Ange Costantini et Joseph Jaraton, agissant au nom des Comédiens de la troupe italienne, d'autre part, au sujet du règlement de pension versée par lerRoi aux comédiens., 10 février 1695; MC/ET/XV/341
      Documents du Minutier central concernant l'histoire littéraire (1650-1700) [2295 actes], par Madeleine Jurgens et Marie-Antoinette Fleury, Paris, Presses universitaires de France, 1960, p. 147 (instrument de recherche imprimé dématérialisé dont la version intégrale est accessible en ligne par la rubrique 'Autres instruments de recherche', voir contexte dans le Plan d’orientation général - Notaires de Paris, guides thématiques du Minutier).
      compte; Madeleine (rue de la); Costantini, Ange; Jaraton, Joseph; Francine, Jean-Baptiste de; acteur; maître d'hôtel
  - Minutes. 1695, avril - 1695, mai, avril 1695 - mai 1695; MC/ET/XV/342
  - Minutes. 1695, juin - 1695, juillet, juin 1695 - juillet 1695; MC/ET/XV/343
  - Minutes. 1695, août - 1695, septembre, août 1695 - septembre 1695; MC/ET/XV/344
  - Minutes. 1695, octobre - 1695, décembre, octobre 1695 - décembre 1695; MC/ET/XV/345
    - Société entre Florence Le Tenneur et Pierre Astruc, son fils, perruquiers., 7 décembre 1695; MC/ET/XV/345
      Fichier dit 'général' XVIIe-XVIIIe siècles, par le personnel du Minutier, 1954-1999 ( fichier papier entièrement dématérialisé; voir contexte dans le Plan d’orientation général - Notaires de Paris, guides thématiques du Minutier).
      Date de création de la notice: 2010
      Perruquiers, Association
  - Minutes. 1696, janvier - 1696, mars, janvier 1696 - mars 1696; MC/ET/XV/346
    - Accord entre Marc Antoine Romagnesi, dit Cinthio, demeurant rue de la Jussienne, Michel Ange Fracansani, dit Polichinelle, demeurant rue Saint-Denis, Evariste Gherardi, dit Arlequin, demeurant rue Montorgueil, Constantin Constantini, dit Gradelin, demeurant rue Montorgueil, Ange Costantini, dit Mezetin, demeurant rue de Richelieu, Jean-Baptiste Costantini, dit Octave, demeurant rue Thévenot, Joseph Jaraton, dit Pierrot, demeurant rue Mauconseil, Joseph Tortoriti, dit Scaramouche, et Angela Toscana, sa femme, dite Antoinette, demeurant rue Mauconseil, Charles Romagnesi de Belmont, dit Léandre, demeurant rue de la Jussienne, Orsola Cortesi, dite Aurelia, veuve de Dominique Biancolelli, Marie-Françoise Biancolelli, dite Isabelle, Catherine Biancolelli, dite Colombine, femme de Pierre Lenoir, sieur de La Thorillière, demeurant rue du Renard, comédiens et comédiennes de la troupe italienne entretenue par le roi en l'hôtel de Bourgogne, réglant les conditions d'admission en leur troupe., 12 janvier 1696; MC/ET/XV/346
      Documents du Minutier central concernant l'histoire littéraire (1650-1700) [2295 actes], par Madeleine Jurgens et Marie-Antoinette Fleury, Paris, Presses universitaires de France, 1960, p. 148 (instrument de recherche imprimé dématérialisé dont la version intégrale est accessible en ligne par la rubrique 'Autres instruments de recherche', voir contexte dans le Plan d’orientation général - Notaires de Paris, guides thématiques du Minutier).
      accord; Jussienne (rue de la); Saint-Denis (rue); Montorgueil (rue); Thévenot (rue); Mauconseil (rue); Bourgogne (hôtel de); Renard (rue du); Romagnesi, Marc Antoine; Fracansini, Michel Ange; Gherardi, Evariste; Costantini, Constantin; Costantini, Ange; Costantini, Jean-Baptiste; Jaraton, Joseph; Tortoriti, Joseph; Fiorillo, Tibere; Toscana Angèle; Romagnesi de Belmont, Charles; Cortesi, Ursule (1638-1718); Biancolelli, Dominique (1636-1688); Biancolelli, Marie Françoise; Biancolelli, Catherine (1664-1716); Le Noir, Pierre (1659-1731); acteur; acteur
    - Quittance par Louis Guillaume Gaultier, juré crieur, demeurant rue Beaurepaire, aux Comédiens de la troupe italienne de Sa Majesté, à l'hôtel de Bourgogne, représentée par Constantin Costantini, leur trésorier, de 461 livres 15 sols 10 deniers, pour les frais funéraires faits pour le convoi et l'enterrement de Tiberio Fiorillo, dit Scaramouche., 22 janvier 1696; MC/ET/XV/346
      À la suite: 1696, 22 janvier. Quittance par Jean de Clermont, peintre, et Anne-Elisabeth Fiorilli, sa femme, à la troupe des Comédiens italiens, de la somme de 938 livres 14 sols 2 deniers leur restant due pour les frais d'enterrement.
      quittance; Guénégaud (rue); Bourgogne (hôtel de); Costantini, Constantin; Fiorillo, Tibere; Gaultier, Louis Guillaume; Clermont, Jean de; Fiorilli, Anne Elisabeth; acteur; auxiliaire de justice
  - Minutes. 1696, avril - 1696, mai, avril 1696 - mai 1696; MC/ET/XV/347
  - Minutes. 1696, juin - 1696, août, juin 1696 - août 1696; MC/ET/XV/348
    - Contrat d'association entre Thomas Stratford et Guillaume Drouays, ingénieur, inventeur de poudres à canon, originaire de Rennes, demeurant rue de la Tixeranderie., 21 juillet 1696; MC/ET/XV/348
      Histoire des sciences et des techniques, XVIe-XIXe siècles (337 actes), par Madeleine Jurgens, Xenia Pamfilova, Claire Béchu, Marc Durand, v.1950 - 2005 (fichier papier entièrement dématérialisé; voir contexte dans le Plan d’orientation général - Notaires de Paris, guides thématiques du Minutier).
      acte de société; Tixeranderie (rue de la); Stratford, Thomas; Drouays, Guillaume; ingénieur
    - Contrat de mariage de Joseph Pivain, professeur de clavecin, rue de Grenelle, et de Marie Martelin., 12 août 1696; MC/ET/XV/348
      contrat de mariage; Grenelle (rue de); enseignant
  - Minutes. 1696, septembre - 1696, octobre, septembre 1696 - octobre 1696; MC/ET/XV/349
    - Obligation par Marc Antonio de Romagnesi, Michele Angelo Fracansani, Orsola Cortesi, Catherine Biancolelli, femme de Pierre Lenoir, sieur de La Thorillière, Françoise Biancolelli, Evariste Gherardi, Joseph Jaraton, Giovanni-Battista Costantini, Charles de Romagnesi, composant avec Constantin Constantini, Angelo Costantini, Joseph Tortoriti et Angella Toscana, sa femme, formant la troupe italienne entretenue par Sa Majesté à l'hôtel de Bourgogne, envers Ange Lolli, ci-devant comédien de la troupe, de 2 250 livres de pension., 7 septembre 1696; MC/ET/XV/349
      Documents du Minutier central concernant l'histoire littéraire (1650-1700) [2295 actes], par Madeleine Jurgens et Marie-Antoinette Fleury, Paris, Presses universitaires de France, 1960, p. 150 (instrument de recherche imprimé dématérialisé dont la version intégrale est accessible en ligne par la rubrique 'Autres instruments de recherche', voir contexte dans le Plan d’orientation général - Notaires de Paris, guides thématiques du Minutier).
      obligation; Mauconseil (rue); Bourgogne (hôtel de); Romagnesi, Marc Antoine; Fracansini, Michel Ange; Cortesi, Ursule (1638-1718); Biancolelli, Catherine (1664-1716); Le Noir, Pierre (1659-1731); Biancolelli, Françoise (1664-1747); Gherardi, Evariste; Jaraton, Joseph; Costantini, Jean-Baptiste; Romagnesi, Charles; Constantini, Constantin; Costantini, Ange; Tortoriti, Joseph; Toscana, Angèle; Biancolelli, Dominique (1636-1688); Lolli, Ange (1622?-1702); acteur
    - Contrat d'association entre Thomas Stratford, Gilles Daufresne., 17 septembre 1696; MC/ET/XV/349
      acte de société; Stratford, Thomas; Daufresne, Gilles
  - Minutes. 1696, novembre - 1696, décembre, novembre 1696 - décembre 1696; MC/ET/XV/350
  - Minutes. 1697, janvier - 1697, février, janvier 1697 - février 1697; MC/ET/XV/351
  - Minutes. 1697, mars, mars 1697; MC/ET/XV/352
    - Engagement par Louis Chalus, sieur du Raincy, demeurant rue Saint-Honoré, Scipion Clavel, demeurant rue Hautefeuille, comédiens de M. le Prince, agissant pour eux et pour Germain Le Riche, Marie Simonin, femme du dit Clavel, Henri Clavel, Thérèse Clavel, Anne-Marie Majault, veuve de Jean-Baptiste Mazier, Jean-Baptiste de La Rose de La Tour, leurs co-associés, actuellement à Rennes, de Pierre Barbot, sieur d'Aubigny, demeurant rue de Seine, de Marguerite Pilliart, femme de Simon Bernier de Vilabelle, de Simon Alexandre Bernier et d'Elisabeth Bernier, ses enfants, demeurant rue Pavée-Saint-Sauveur, pour un an, dans la troupe des comédiens de M. le Prince., 16 mars 1697; MC/ET/XV/352
      Pièce jointe: Rennes. 1697, 23 février. Association des comédiens sus-nommés et procuration à Louis Chalus et Scipion Clavel pour aller à Paris compléter leur troupe.
      Documents du Minutier central concernant l'histoire littéraire (1650-1700) [2295 actes], par Madeleine Jurgens et Marie-Antoinette Fleury, Paris, Presses universitaires de France, 1960, p. 151 (instrument de recherche imprimé dématérialisé dont la version intégrale est accessible en ligne par la rubrique 'Autres instruments de recherche', voir contexte dans le Plan d’orientation général - Notaires de Paris, guides thématiques du Minutier).
      Saint-Honoré (rue); Hautefeuille (rue); Seine (rue de); Pavée-Saint-Sauveur (rue); Rennes (Ille-et-Vilaine); Chalus, Louis de; Clavel, Scipion; Le Riche, Germain; Simonin, Marie; Clavel, Henri; Clavel, Thérèse; Majault, Anne Marie; Mazier, Jean-Baptiste; La Roze de La Tour, Jean-Baptiste de; Barbot, Pierre; Pilliart, Marguerite; Bernier de Vilabelle, Simon; Bernier, Simon Alexandre; Bernier, Elisabeth; acteur
    - Quittance de Dominique Chrestien l'aîné, peintre, demeurant rue Montorgueil, à l'enseigne 'Les poires de bon chrétien', à Nicolas Raoult, maître potier de terre, demeurant au cul de sac de la rue Thévenot, paroisse Saint-Sauveur, de la somme de 150 livres, remettant et quittant celle de 682 livres 10 sols 2 deniers de principal et intérêts qui avait été transportée à Dominique Chrétien l'aîné par Dominique Chrétien, son fils, aussi peintre à Paris, et Marie Jacob Dubois, sa femme (Ballin et Thouin, notaires, le 6 mars 1697) fille de défunts Jacques Dubois, maître potier de terre, et Marguerite de La Ville, sa femme., 16 mars 1697; MC/ET/XV/352
      Artisans XVIIe, par M. Jurgens, M.A. Fleury, R. Gourmelon et le personnel du Minutier central, 1954-1996 (fichier papier entièrement dématérialisé; voir contexte dans le Plan d’orientation général - Notaires de Paris, guides thématiques du Minutier).
      quittance; Chrestien, Dominique
    - Association pour la vente d'huitres à Versailles entre Jeanne Baremont, femme de Nicolas Barthélemy, maître rôtisseur à Paris, elle marchande publique rue Montorgueil, d'une part et Edmée de Pontallier, demeurant ordinairement à Versailles, d'autre part, pour, de ce jour à Pâques 1698, s'associer à la vente et débit des huîtres que lad. Pontallier fera à Versailles et que lad. Baremont s'engage à lui fournir à raison de 6 paniers par semaine, puis 6 paniers par jour, partageant profits et pertes par moitié., 19 août 1697; MC/ET/XV/352
      acte de vente
  - Minutes. 1697, avril - 1697, mai, avril 1697 - mai 1697; MC/ET/XV/353
  - Minutes. 1697, juin - 1697, juillet, juin 1697 - juillet 1697; MC/ET/XV/354
  - Minutes. 1697, août - 1697, septembre, août 1697 - septembre 1697; MC/ET/XV/355
  - Minutes. 1697, octobre - 1697, décembre, octobre 1697 - décembre 1697; MC/ET/XV/356
  - Minutes. 1698, janvier, janvier 1698; MC/ET/XV/357
  - Minutes. 1698, février, février 1698; MC/ET/XV/358
  - Minutes. 1698, mars - 1698, avril, mars 1698 - avril 1698; MC/ET/XV/359
    - Association de Dominique Pitel, sieur de Villiers, comédien de M. le Prince, logé rue Mazarine, agissant pour Françoise Mousson, sa femme, Jean de Beaufort et Pauline de Lisle, femme de ce dernier, actuellement à Metz, et de la demoiselle Bernard, d'une part, et de Pierre Barbot d'Aubigny, demeurant rue des Marais, Charles Biet, dit Bauchamp, demeurant rue de Seine, Etienne Renaud, demeurant rue des Canettes, Jean-Baptiste Lanoue, demeurant rue de Seine, et Marguerite Pilliart, femme de Simon Bernier, dit Vilabelle, demeurant rue Pavée-Saint-Sauveur, et Simon-Alexandre et Elisabeth Bernier, ses enfants, d'autre part, pour représenter la comédie pendant un an., 5 mars 1698; MC/ET/XV/359
      Pièce jointe: Metz. 1698, 13 février. Association de Dominique Pitel, Françoise Mousson, Jean Beaufort et Pauline de Lisle.
      Documents du Minutier central concernant l'histoire littéraire (1650-1700) [2295 actes], par Madeleine Jurgens et Marie-Antoinette Fleury, Paris, Presses universitaires de France, 1960, p. 152 (instrument de recherche imprimé dématérialisé dont la version intégrale est accessible en ligne par la rubrique 'Autres instruments de recherche', voir contexte dans le Plan d’orientation général - Notaires de Paris, guides thématiques du Minutier).
      acte de société; Mazarine (rue); Metz (Moselle); Marais (rue des); Seine (rue de); Canettes (rue des); Pavée-Saint-Sauveur (rue); Pitel, Dominique; Mousson, Françoise; Beaufort, Jean de; Lisle, Pauline de; Benard (Mlle); Barbot d'Aubigny, Pierre; Biet de Bauchamp, Charles; Renaud, Etienne; Lanoue, Jean-Baptiste; Pilliart, Marguerite; Bernier de Vilabelle, Simon; Bernier, Simon Alexandre; Bernier, Elisabeth; acteur
  - Minutes. 1698, mai - 1698, juin, mai 1698 - juin 1698; MC/ET/XV/360
    - Marché d'habillement militaire passé entre le sieur Dulaurens, marchand drapier, et monsieur Cardon, major du régiment des bombardiers du roi, pour le costume dudit régiment, pour la somme totale de 21693 livres 17 sols 6 deniers, payable en mensualités de 600 livres tournois à dater du 1er septembre 1698., 2 juin 1698; MC/ET/XV/360
      Habillement Militaire, Marché d'
  - Minutes. 1698, juillet - 1698, août, juillet 1698 - août 1698; MC/ET/XV/361
  - Minutes. 1698, septembre - 1698, octobre, septembre 1698 - octobre 1698; MC/ET/XV/362
  - Minutes. 1698, novembre - 1698, décembre, novembre 1698 - décembre 1698; MC/ET/XV/363
  - Minutes. 1699, janvier - 1699, février, janvier 1699 - février 1699; MC/ET/XV/364
    - Inventaire après décès de Martine Legay, à la requête de Jean Bourgeois, maître jardinier, son mari, rue Bergère, faubourg Sainte-Anne, lieu-dit Clos Alliot (?), paroisse Saint-Eustache, en son nom et comme tuteur de leurs enfants mineurs Marie, Marguerite, Louise, Jeanne, Jacques, Geneviève et Jean Michel, en présence de Jean Legay, jardinier, leur oncle maternel et subrogé tuteur., 3 février 1699; MC/ET/XV/364; 7 folios
      inventaire; Legay, Martine
    - Inventaire après décès de Louise Marguerite Baudequin, femme d'Etienne Leclerc, maître brodeur, rue Saint-Denis, paroisse Saint-Sauveur, à la requête de ce dernier, en son nom et comme tuteur de Louise Marguerite (7 ans), Geneviève Perrette (4 ans) Etienne François (3 ans) et Nicolas (2 ans), leurs enfants mineurs, en présence de François Baudequin, maître brodeur, oncle et subrogé tuteur., 23 février 1699; MC/ET/XV/364; 4 folios
      inventaire après décès; Baudequin, Louise Marguerite
    - Inventaire après décès d'Etienne Boullemer, tailleur de pierre, rue Neuve et paroisse Saint-Sauveur, à la requête de Claude Corbilly, sa veuve, en son nom et comme tutrice de Claude Boullemer 19 ans, leur fils et en présence de François Duré, marchand fruitier oranger, oncle et subrogé tuteur dud. mineur., 23 février 1699; MC/ET/XV/364; 2 folios
      inventaire après décès; Boullemer, Etienne
  - Minutes. 1699, mars - 1699, avril, mars 1699 - avril 1699; MC/ET/XV/365
    - Inventaire après décès de Louis de Bourlon, conseiller du roi, maître ordinaire honoraire en la Chambre des comptes, rue Chapon, paroisse Saint-Nicolas-des-Champs, à la requête d'Anne Forest, sa veuve, séparée de biens, tutrice de leurs enfants mineurs: Charles, 20 ans, écuyer, mousquetaire du roi, et Marie Anne Josèphe, 13 ans., 15 avril 1699; MC/ET/XV/365; 12 folios + 1 pièce annexée
      inventaire après décès; Bourlon, Louis de
  - Minutes. 1699, mai - 1699, juin, mai 1699 - juin 1699; MC/ET/XV/366
    - Cité comme témoin François Lamarée, maître joueur d'instruments, de la future au contrat de mariage de Jacques Soutin avec Marguerite Saulmier (n'a pas signé)., 10 mai 1699; MC/ET/XV/366
      contrat de mariage; musicien
    - Inventaire après décès de Nicole Petit, femme de Jean-Baptiste Dalleron, officier de M. de Chateauneuf, rue des Petits-Champs, paroisse Saint-Eustache, à la requête de ce dernier, en son nom et comme tuteur de Jean-Baptiste (10 ans) et Marie Anne (19 mois) leurs enfants, en présence de Charles Blanchon, bourgeois de Paris, cousin et subrogé tuteur, 5 juin 1699; MC/ET/XV/366; 5 folios
      inventaire; Petit, Nicole
    - Inventaire après décès de Denis Lallier, dit La Croix, cocher de défunt Gilles Machant, bourgeois de Paris, rue Tiquetonne, chez la veuve Marchant, à la requête de Marie Grasian, veuve de Gilles Marchant, exécutrice de son testament, déposé chez Gaillardie (13 mai 1699)., 12 juin 1699; MC/ET/XV/366; 1 folio
      inventaire; testament; Lallier, Denis
    - Inventaire après décès d'Antoine Gasque, marchand à Nevers, logé et décédé rue Tiquetonne, paroisse Saint-Eustache, à la requête d'Etienne Imbault, avocat en Parlement ayant la procuration de Marie Gasque, veuve du défunt et tutrice de leurs enfants mineurs., 27 juin 1699; MC/ET/XV/366; 3 folios + procuration annexée
      procuration; inventaire; Gasque, Antoine
  - Minutes. 1699, juillet - 1699, septembre, juillet 1699 - septembre 1699; MC/ET/XV/367
    - Inventaire après décès (accident) de François Bourdet, maître chapelier, rue et paroisse Saint-Germain-l'Auxerrois, à la requête de Marie Geoffroy, sa veuve, en la présence de Charles Barbier, bourgeois de Paris, à cause d'Anne Bourdet, sa femme (soeur du défunt), et de Nicolas de Santeuil, marchand bourgeois de Paris, à cause de Marie Mouchot, sa femme, et de Jean Claude Mouchot, son neveu, tous 2 enfants de Marguerite Bourdet, soeur du défunt (identification du corps avant inhumation)., 20 juillet 1699; MC/ET/XV/367; 6 folios + 1 pièce jointe
      inventaire après décès; Bourdet, François